臺灣橋頭地方法院民事小額判決
                                    111年度橋小字第139號
原      告  林致宇  
被      告  余孟翰  


上列當事人間請求損害賠償事件，本院於民國111年4月27日言詞
辯論終結，判決如下：
    主  文
被告應給付原告新臺幣壹萬伍仟元。
訴訟費用新臺幣壹仟元由被告負擔。
本判決得假執行；但被告如以新臺幣壹萬伍仟元為原告供擔保，
免為假執行。
    事實及理由
一、原告主張：原告前曾於民國110年6月28日與被告進行卡片交
    易，被告有正常給付價金（下稱第一次交易），但兩造於11
    0 年7月14日約定由被告以新臺幣（下同）15,000元購買原
    告所有之卡片（下稱第二次交易），雙方在臺南碰面後，原
    告將卡片交付被告，但被告卻表示沒帶錢，回高雄後會匯款
    云云，後來原告屢次請求被告付款，被告卻以卡片被女友丟
    棄、因交易不愉快要連第一次交易一起退款等各種理由拒絕
    付款，爰依買賣之法律關係請求被告給付價金等語。聲明：
    被告應給付原告15,000元。
二、被告則以：原告第一次交易給的卡片有少，應該要先補齊，
    其才會再給原告錢，而且其曾用電話向原告要求退款，原告
    有同意等語，資為抗辯。聲明：原告之訴駁回。
三、本院之判斷：
（一）按稱買賣者，謂當事人約定一方移轉財產權於他方，他方
      支付價金之契約；買受人對於出賣人，有交付約定價金及
      受領標的物之義務；買賣標的物與其價金之交付，除法律
      另有規定或契約另有訂定或另有習慣外，應同時為之，民
      法第345條第1項、第367條、第369條分別定有明文。又按
      當事人主張有利於己之事實者，就其事實有舉證之責任，
      民事訴訟法第277條前段定有明文。
（二）原告主張兩造於110年7月14日約定由被告以15,000元購買
      原告所有之卡片，原告已將卡片交付被告，但被告迄未給
      付價金等事實，業據提出兩造之通訊軟體對話紀錄為證（
      雄院卷第15至139頁）且未據被告爭執，堪可認定。又依
      兩造對話紀錄顯示，被告於110年7月13日傳訊息向原告表
      示其明天要去臺南，問原告還有什麼卡，原告問被告要約
      幾點看卡，後來兩造通話後，雙方就約在臺南7-11東橋門
      市見面；7月14日18時39分原告向被告表示已經到了，被
      告則稱在多那之門口，18時57分原告傳送提款卡照片給被
      告，向被告稱「回去匯完跟我說」等語，被告則回以「嗯
      嗯」等語，由上開對話顯示當時兩造應該是約定由原告將
      卡片帶去約定地點，被告當場看過卡片後，雙方約定以15
      ,000元交易卡片，且由原告嗣後於7月15日向被告表示「
      匯完後再告知我一下」，被告回以「好、等我回高雄」等
      語（本院卷第73至87頁），顯示原告主張被告答應以匯款
      方式付款，並非無稽。是原告既已依約交付卡片，被告自
      應依約付款，原告請求被告給付15,000元，並非無據。
（三）被告雖辯稱原告第一次交易的卡片有少給云云，但並未舉
      證以實其說，且依兩造對話紀錄顯示第一次交易是發生在
      110年6月，此時間距離第二次交易已經超過半個月，若第
      一次交易之商品確有問題，被告理應有充分時間發現此事
      ，何以被告卻又會再主動約原告碰面要看卡片？所辯自非
      合理。況且縱使第一次交易之卡片果真有問題，此亦屬於
      被告得否依法就該次交易向原告主張債務不履行或瑕疵擔
      保責任之問題，無從獲得被告第二次交易不用付款之結論
      。又被告另辯稱原告曾同意退錢，但此為原告所否認，又
      無事證可佐，自非可採。
四、綜上所述，原告主張被告應給付原告15,000元，為有理由，
    應予准許。
五、本件係法院依小額程序為被告敗訴之判決，爰依民事訴訟法
    第436條之20之規定，依職權宣告假執行；並依同法第436條
    之23準用第436條第2項，適用同法第392條第2項規定，依職
    權宣告被告如預供擔保，得免為假執行。
六、本件事證已臻明確，兩造其餘主張陳述及所提之證據，經審
    酌後於本件判決結果無影響，爰不逐一論述，附此敘明。
七、訴訟費用負擔之依據：民事訴訟法第78條。
中　　華　　民　　國　　111 　年　　5 　　月　　12　　日
                  橋頭簡易庭  法      官    呂維翰
以上正本與原本相符。
民事訴訟法第436條之24第2項：對於本判決之上訴，非以違背法
令為理由，不得為之。
如對本判決上訴，須於判決送達後20日內向本院提出上訴狀，並
須表明原判決所違背之法令及其具體內容與依訴訟資料可認為原
判決有違背法令之具體事實之上訴理由（須按他造當事人之人數
附繕本）。
中　　華　　民　　國　　111 　年　　5 　　月　　12　　日
                              書  記  官    薛如媛 
訴訟費用計算式：
裁判費            1,000元
合計              1,000元